【裁判字號】    90,交聲,176
【裁判日期】    901009
【裁判案由】    交管條例聲異
【裁判全文】
臺灣板橋地方法院交通事件裁定                      九十年度交聲字第一七六號
    原處分機關  交通部公路局台北區監理所
    受處分人即
    異  議  人  乙○○
右列受處分人因違反道路交通管理處罰條例案件，對於交通部公路局台北區監理所九
十年二月十五日所為之處分（原處分案號：北監五字第裁四０─二四一０一號），聲
明異議，本院裁定如左：
        主  文
異議駁回。
        理  由
一、按汽車有左列情形之一者，處汽車所有人一千二百元以上二千四百元以下罰鍰，
    並禁止其駕駛：... 四、使用註銷之牌照行駛者。前項第四款之牌照扣繳。又違
    反本條例之行為，自行為成立之日起；行為有連續或繼續之狀態者，自行為終了
    之日起，逾三個月不得舉發。修正前道路交通管理處罰條例第十二條第一項第四
    款、第二項、第九十條第一項前段分別定有明文。
二、本件異議意旨略以：交通部公路局台北區監理所於民國八十八年五月五日以(87)
    省北監稽字第０二四一０一號舉發違反道路交通管理事件通知單，舉發異議人所
    有之車號ＡＵ─七二五六號自用小客車因未依限期參加檢驗逾六個月以上，業於
    八十七年六月六日註銷該牌照在案，竟仍繼續使用該註銷牌照，於八十八年二月
    十七日中午十二時五十八分許，在國道一號公路北上一三五公里處以時速一０三
    公里超速行駛，違反修正前道路交通管理處罰條例第十二條第一項第四款規定開
    單舉發。惟異議人上開自用小客車多年前因車禍嚴重損壞，經保修廠估算修復費
    用超過車身價值，遂放棄修復，將之停放於臺北市○○路五號前光華陸橋下路邊
    ，且未將車牌拆下，嗣被臺北市政府環保局張貼拖吊警告單，一週後該車已不知
    去向，並經臺北區監理所於八十七年六月六日將該牌照註銷。未料異議人竟收到
    本件違規舉發單，且舉發日期已逾法定三個月之舉發期限，雖向原處分機關申訴
    ，但未獲置理，故不服該監理所之裁決為由，聲明異議。
二、經查懸掛ＡＵ─七二五六號車牌之白色自用小客車於八十八年二月十七日中午十
    二時五十八分許，在國道一號公路北上一三五公里處以時速一０三公里超速行駛
    ，經國道公路警察局第二警察隊造橋分隊於同年三月十九日以違反修正前道路交
    通管理處罰條例第三十三條第一項規定逕行開單舉發，嗣於同年五月五日再經交
    通部公路局台北區監理所以使用註銷之牌照行駛，違反同條例第十二條第一項第
    四款規定為由，以 (87) 省北監稽字第０二四一０一號開單舉發之事實，固有上
    開舉發違反道路交通管理事件通知單二紙附卷可稽。本件交通違規日期係八十八
    年二月十七日，而交通部公路局台北區監理所之舉發日期係同年五月五日，並未
    逾越前揭條文規定之舉發期限，異議人認舉發逾期云云，顯有誤會。
三、次查異議人所有之車號ＡＵ─七二五六號自用小客車原係雪鐵龍 (CITRONE)廠牌
    ，灰色，發照日期七十八年四月二十九日，嗣因未依限期參加檢驗逾六個月以上
    ，於八十七年六月六日註銷該牌照在案，有該車汽車車籍查詢資料一紙在卷可查
    ，並經證人即異議人之子甲○○於九十年八月二十一日本院訊問時檢送八十五年
    一月一日所拍攝上開自用小客車照片一張，經核特徵與該車登記資料相符。
四、又經本院函請國道公路警察局第二警察隊檢送本件違規舉發採證照片所示，該違
    規自用小客車係通用汽車廠牌之白色自用小客車，與異議人上開雪鐵龍廠牌灰色
    自用小客車顯非同一輛車，但卻懸掛異議人上開ＡＵ─七二五六號車牌。再比對
    前開異議人所有之車號ＡＵ─七二五六號自用小客車汽車車籍查詢資料，該車車
    牌於八十七年六月六日經註銷之原因係車檢逾期，由台北區監理所逕行註銷牌照
    ，因此並無車牌繳銷之紀錄。另異議人之子甲○○於九十年六月八日本院初次庭
    訊時，曾庭提於八十六年十月十二日所拍攝懸掛ＡＵ─七二五六號車牌之自用小
    客車照片一張，依該照片所示，卻係一輛與前開違規舉發採證照片所示之自用小
    客車相同車款、相同顏色，即通用汽車廠牌之白色自用小客車。雖經本院命其進
    一步提出家中有何人使用該通用汽車廠牌之白色自用小客車資料，甲○○均以時
    間已久不清楚等語搪塞。
五、綜上所述，本件客觀事證顯示，異議人原有之雪鐵龍廠牌ＡＵ─七二五六號灰色
    自用小客車多年前因車禍受損，嗣因逾期未前往車檢遭監理機關逕行註銷牌照，
    然異議人並未將原車牌拿至監理機關繳銷，反而家中仍有人將該ＡＵ─七二五六
    號車牌懸掛在另一輛通用汽車廠牌之白色自用小客車上使用。而異議人原有自用
    小客車係灰色，但卻於異議狀內自稱所有之車輛係「白色」，顯見異議人家中確
    實有人將原有車牌改掛他車使用，益證原舉發事實無誤，是異議人所辯應不足採
    。
六、按道路交通管理處罰條例第十二條第一項第四款業於九十年一月十七日修正公布
    ，自同年六月一日起開始實施，該條關於第四款規定僅將舊法罰鍰以「銀圓」作
    單位修正為以「新臺幣」作單位，其餘條文內容相同。從而原處分機關據以援引
    修正前道路交通管理處罰條例第十二條第一項第四款規定，裁處異議人罰鍰新臺
    幣七千二百元，並牌照扣繳，於法尚無不合，本件異議為無理由，應予駁回。
據上論結，應依道路交通案件處理辦法第十九條，裁定如主文。
中      華      民      國    九    十    年     十     月     九     日
                                            臺灣板橋地方法院交通法庭
                                                法  官    談      虎
右正本證明與原本無異。
如不服本裁定，應於送達後五日內，向本院提出抗告狀。
                                                書記官    陳  君  偉
中      華      民      國      九    十    年     十     月     九     日


司法院資訊處製作；財團法人民間司法改革基金會備份。
